臺灣臺中地方法院刑事判決　　　　　　　　　　　　九十四年度訴字第一七一號
　　公　訴　人　臺灣臺中地方法院檢察署檢察官
　　被　　　告　甲○○
右列被告因毒品危害防制條例案件，經檢察官提起公訴（九十四年度毒偵字第一九四
五號），經本院合議庭裁定由受命法官獨任進行簡式審判程序，判決如左：
    主  文
甲○○施用第一級毒品，累犯，處有期徒刑捌月；扣案含毒品海洛因殘渣之夾鏈袋貳
只均沒收銷燬之、藥鏟壹支沒收。又施用第二級毒品，累犯，處有期徒刑肆月。應執
行有期徒刑拾月；扣案含毒品海洛因殘渣之夾鏈袋貳只均沒收銷燬之、藥鏟壹支沒收
。
    犯罪事實
一、甲○○前於民國九十年間，因違反毒品危害防制條例案件，經本院以九十年度訴
    字第二三二八號判決判處有期徒四月確定，又於九十一年間，因搶奪案件，經本
    院以九十一年度訴字第一七七四號判決判處有期徒刑一年確定，該二罪嗣經本院
    以裁定定其應執行有期徒刑一年三月確定；復於九十二年間，因竊盜案件，經本
    院以九十二年度易字第一０二八號判決判處有期徒刑七月確定，於九十二年三月
    三日入監接續執行上開徒刑後，於九十三年五月六日假釋出監，至同年月二十四
    日因假釋期滿而執行完畢；前復因施用毒品案件，經本院以九十年度毒聲字第四
    八六九號裁定送觀察、勒戒後，因認無繼續施用毒品之傾向，於九十年十二月六
    日執行觀察勒戒完畢釋放，並經臺灣臺中地方法院檢察署檢察官於九十年十二月
    七日，以九十年度毒偵字第四六八二號為不起訴處分確定；詎甲○○仍不知戒絕
    ，於觀察、勒戒執行完畢釋放後五年內，復基於施用第二級毒品甲基安非他命之
    犯意，於九十四年三月二十三日上午八時許，在臺中縣太平市友人住處，以將甲
    基安非他命置於鋁箔紙上，以火燒烤產生燻煙，再吸食該燻煙之方式，施用第二
    級毒品甲基安非他命一次；另基於施用第一級毒品海洛因之犯意，於前開施用第
    二級毒品甲基安非他命後之同日上午十時許，在臺中縣太平市某路旁空地，以將
    海洛因摻水稀釋後再以注射針筒注入體內之方式，施用第一級毒品海洛因一次。
    嗣於九十四年三月二十三日下午五時十分許，在臺中縣太平市○○路二七三巷底
    空地為警查獲，並扣得其所有用以施用毒品海洛因使用之藥鏟一支及含毒品海洛
    因殘渣之夾鏈袋二只；經採其尿液送驗結果呈安非他命、甲基安非他命及嗎啡陽
    性反應，因而查悉上情。
二、案經臺中縣警察局霧峰分局報告臺灣臺中地方法院檢察署檢察官偵查起訴。
    理  由
一、右揭犯罪事實，業據被告甲○○於本院審理時供承不諱，且被告為警查獲後所採
    之尿液，經送請詮昕科技股份有限公司檢驗結果確呈安非他命、甲基安非他命及
    嗎啡陽性反應，有該公司出具之濫用藥物尿液檢驗報告一紙附卷可參，並有被告
    施用毒品海洛因後遺留含毒品海洛因殘渣之夾鏈袋二只及供施用毒品海洛因使用
    之藥鏟一支扣案足稽，是被告自白施用第一級毒品海洛因及第二級毒品甲基安非
    他命之犯行，核與事實相符，堪予採信。又被告前因施用毒品案件，經本院以九
    十年度毒聲字第四八六九號裁定送觀察、勒戒後，因認無繼續施用毒品之傾向，
    於九十年十二月六日執行觀察勒戒完畢釋放，並經臺灣臺中地方法院檢察署檢察
    官於九十年十二月七日，以九十年度毒偵字第四六八二號為不起訴處分確定，有
    臺灣臺中地方法院檢察署刑案資料查註紀錄表一份附卷可稽；是本件被告於九十
    年十二月六日觀察、勒戒執行完畢釋放後五年內再犯本件施用毒品罪，事證已臻
    明確，被告犯行洵堪認定，應依法論科。
二、核被告所為，係犯毒品危害防制條例第十條第一項之施用第一級毒品罪及同條第
    二項之施用第二級毒品罪。又被告因施用海洛因、甲基安非他命毒品前之持有海
    洛因、甲基安非他命之低度行為，應為其施用之高度行為所吸收，均不另論罪。
    被告所犯施用第一級毒品罪與施用第二級毒品罪，犯意各別，犯罪構成要件互殊
    ，應予分論併罰。又被告前於九十年間，因違反毒品危害防制條例案件，經本院
    以九十年度訴字第二三二八號判決判處有期徒四月確定，又於九十一年間，因搶
    奪案件，經本院以九十一年度訴字第一七七四號判決判處有期徒刑一年確定，該
    二罪嗣經本院以裁定定其應執行有期徒刑一年三月確定；復於九十二年間，因竊
    盜案件，經本院以九十二年度易字第一０二八號判決判處有期徒刑七月確定，於
    九十二年三月三日入監接續執行上開徒刑後，於九十三年五月六日假釋出監，至
    同年月二十四日因假釋期滿而執行完畢，有被告之臺灣高等法院被告全國前案紀
    錄表及臺灣臺中地方法院檢察署刑案資料查註紀錄表各一份在卷足參，其於五年
    以內再犯本件有期徒刑以上之二罪，均為累犯，應各依刑法第四十七條規定加重
    其刑。再毒品危害防制條例已於九十二年七月九日修正公布，並於九十三年一月
    九日施行，被告犯罪時間均在該條例修正施行之後，自應適用修正後之毒品危害
    防制條例規定處理，附此敘明。爰審酌被告經觀察勒戒之處遇措施後，猶未能深
    切體認毒品危害己身之鉅，及早謀求脫離毒害之道，反而於出所後伺機再犯，未
    見有何收斂、警惕之意，足徵被告依賴毒品至深，自有使其接受相當時期監禁以
    敦化性情之必要，惟念及被告於法院審理時尚能坦承犯行，且施用毒品固戕害個
    人健康至深，然就他人權益之侵害仍屬有限，及其犯罪目的、手段、智識程度等
    一切情狀，分別量處如主文所示之刑，並定其應執行刑，以示懲儆。扣案之含毒
    品海洛因殘渣之包裝袋二只，其上殘留之毒品海洛因已無法與各該包裝袋剝離，
    應全部視為被查獲之毒品，不論屬於犯人與否，均應依毒品危害防制條例第十八
    條第一項前段之規定沒收銷燬之；又扣案之藥鏟一支，係被告供施用毒品海洛因
    所用之物，且為被告所有，業經其供明在卷，亦應依刑法第三十八條第一項第二
    款之規定宣告沒收。另扣案之第一級毒品海洛因二包（分別毛重０．六六公克及
    ０．三四公克），雖據被告於本院審理時供述係伊買來供自己施用云云，惟依被
    告於警詢及偵查中無受任何強暴、脅迫情況下之自由陳述內容以觀，該二包毒品
    應係被告受綽號「阿東」之友人之託，販賣交付予他人之毒品，而非屬被告所有
    供自己施用之毒品，故應於被告所涉共同販賣毒品之刑事案件中為沒收銷燬之諭
    知；再扣案之行動電話一支雖亦係被告所有，然與本件施用毒品犯行無關，亦不
    併予宣告沒收，附此敘明。
據上論斷，應依刑事訴訟法第二百七十三條之一第一項、第二百九十九條第一項前段
，毒品危害防制條例第十條第一項、第二項、第十八條第一項前段、第二十三條第二
項，刑法第十一條、第四十七條、第五十一條第五款、第三十八條第一項第二款，判
決如主文。
中      華      民      國    九十四    年      六      月      六      日
                                臺灣臺中地方法院刑事第十三庭
                                    法  官  許  月  馨
右正本證明與原本無異。
如不服本判決，應於送達後十日內向本院提出上訴狀（須附繕本），上訴於臺灣高等
法院臺中分院。
                          書記官
中      華      民      國    九十四    年      六      月      六      日
附錄所犯法條：
毒品危害防制條例
第十條第一項：施用第一級毒品者，處六月以上五年以下有期徒刑。
第十條第二項：施用第二級毒品者，處三年以下有期徒刑。
